臺灣高等法院刑事判決　　　　　　　　　　 九十三年度重上更（四）字第五十一號
　　上　訴　人
　　即　被　告　丁○○
　　選任辯護人　王聰明律師
　　上　訴　人
　　即　被　告　丙○○
　　指定辯護人　本院公設辯護人　甲○○
右上訴人等因違反毒品危害防制條例案件，不服臺灣板橋地方法院八十八年度訴字第
一九一二號，中華民國八十九年七月二十一日第一審判決（起訴案號：臺灣板橋地方
法院檢察署八十八年度偵字第二００二七號、第二００二九號），提起上訴，經判決
後，由最高法院第四次發回更審，本院判決如左：
    主  文
原判決撤銷。
丁○○共同連續販賣第一級毒品，處無期徒刑，褫奪公權終身。扣案如附表三編號二
、五所示之第一級毒品海洛因，沒收銷燬之；扣案如附表三編號二、五之第一級毒品
海洛英外包裝、編號七至十三所示之物品、未扣案如附表四所示之物品，均沒收。販
賣第一級毒品海洛因所得之財物新臺幣伍拾肆萬柒仟捌佰元沒收，如全部或一部不能
沒收時，以其財產抵償之。又共同連續販賣第二級毒品，處有期徒刑拾年。扣案如附
表三編號一、三、六所示之第二級毒品安非他命沒收銷燬之；如附表三編號一、三、
六所示安非他命外包裝、編號七至十三所示之物品、未扣案如附表四所示之物品，均
沒收。販賣第二級毒品安非他命所得之財物新臺幣捌拾壹萬肆仟伍佰元沒收，如全部
或一部不能沒收時，以其財產抵償之。應執行無期徒刑，褫奪公權終身。如附表三編
號一、二、三、五、六所示之第一級毒品海洛因、第二級毒品安非他命，均沒收銷燬
之；扣案如附表三編號一、二、三、五、六所示第一級毒品海洛英、第二級毒品安非
他命外包裝、編號七至十三所示之物品、未扣案如附表四所示之物品，均沒收。販賣
第一級毒品海洛因所得之財物新臺幣伍拾肆萬柒仟捌佰元及販賣第二級毒品安非他命
之犯罪所得之財物新臺幣捌拾壹萬肆仟伍佰元，均沒收，如全部或一部不能沒收時，
以其財產抵償之。
丙○○共同連續販賣第一級毒品，處無期徒刑，褫奪公權終身。扣案如附表三編號二
、五所示之第一級毒品海洛因沒收銷燬之；如附表三編號二、五所示之第一級毒品海
洛因外包裝、如附表三編號七至十三所示之物品、未扣案如附表四所示之物品，均沒
收。販賣第一級毒品海洛因所得之財物新臺幣伍拾肆萬柒仟捌佰元沒收，如全部或一
部不能沒收時，以其財產抵償之。又共同連續販賣第二級毒品，處有期徒刑玖年。扣
案如附表三編號一、三、六所示之第二級毒品安非他命沒收銷燬之；扣案如附表三編
號一、三、六所示安非他命外包裝、編號七至十三所示之物品、未扣案如附表四所示
之物品，均沒收。販賣第二級毒品安非他命所得之財物新臺幣捌拾壹萬肆仟伍佰元沒
收，如全部或一部不能沒收時，以其財產抵償之。應執行無期徒刑，褫奪公權終身。
如附表三編號一、二、三、五、六所示之第一級毒品海洛因、第二級毒品安非他命，
均沒收銷燬之；扣案如附表三編號一、二、三、五、六所示海洛英、安非他命外包裝
、編號七至十三所示之物品、未扣案如附表四所示之物品，均沒收；販賣第一級毒品
海洛因所得之財物新臺幣伍拾肆萬柒仟捌佰元及販賣第二級毒品安非他命所得之財物
新臺幣捌拾壹萬肆仟伍佰元，均沒收，如全部或一部不能沒收時，以其財產抵償之。
    事  實
一、丁○○曾於民國八十一年間，因違反麻醉藥品管理條例案件，經台灣板橋地方法
    院判處有期徒刑一年。同年間，又因煙毒、違反麻醉藥品管理條例、違反藥事法
    等案件，經本院分別判處有期徒刑三年、一年、一年，定其應執行刑為有期徒刑
    四年八月。上開四罪接續執行，於八十三年七月六日假釋。於假釋期間，又因違
    反麻醉藥品管理條例案件，經台灣基隆地方法院判處有期徒刑八月。八十三年間
    ，又因煙毒案件，經本院判處有期徒刑二年六月。嗣經裁定定應執行刑為有期徒
    刑三年，與撤銷假釋之殘刑三年六月又十三日，接續執行，至八十七年七月二十
    三日假釋，應至九十年二月十九日始假釋期滿，其於假釋期間，仍不知悔改。夥
    同綽號「排骨」之丙○○，及綽號「黑豬」之乙○○（販賣第二級毒品部分，因
    供出毒品來源，因而破獲丁○○、丙○○，經台灣板橋地方法院判處有期徒刑三
    年八月，販賣第一級毒品部分未經起訴），意圖營利，基於共同及概括之犯意，
    販賣第一級毒品海洛因及第二級毒品安非他命，以附表四所示之行動電話及呼叫
    器為聯絡販賣毒品之工具，由丁○○出資購入毒品，丙○○、乙○○聯絡客戶交
    易及送交毒品予客戶及收款、記帳。自八十八年七月間起，至八十八年八月二十
    四日止，連續在臺北縣蘆洲市○○路四十二號二樓及三民路附近等地，多次販賣
    第一級毒品海洛因及第二級毒品安非他命，其各次販賣毒品種類、數量、買受者
    及金額，詳如附表一、二所示。嗣於八十八年八月二十三日晚間七時許，經警查
    獲毒品案件通緝之彭玲玲，彭玲玲同意配合查緝毒品來源，經警察安排，撥打乙○○所用0000000000行動電話，佯稱購買安非他命，乙○○於同三日
    晚間十一時四十五分許，攜帶如附表三編號一所示安非他命一包，前往約定之臺
    北縣蘆洲市○○路九十七號前，欲與彭玲玲交易時，當場為埋伏警員逮捕，並自
    乙○○手上扣得安非他命一小包。乙○○供述係與丁○○、丙○○共同販賣毒品
    ，警方乃循線先於八十八年八月二十四日晚間十時三十分許，持檢察官簽發之搜
    索票，在臺北縣蘆洲市○○路二０四巷八號搜索查獲丁○○，並扣得如附表三編
    號二、三所示之海洛因、安非他命、外包裝、如附表三編號十三所示丁○○所有
    ，預備供販賣毒品使用之分裝袋。復於同日晚間十一時五十分許，持檢察官簽發
    之搜索票，在臺北縣蘆洲市○○路四十二號二樓查獲丙○○，並扣得如附表三編
    號五、六所示之海洛因、安非他命、外包裝，及丁○○所有供販賣毒品所用如附
    表三編號八至十二所示之研磨機、分裝匙、電子秤、帳單、電話聯絡單、如附表
    三編號七所示預備供販賣毒品使用之分裝袋。
二、案經臺北市政府警察局移送臺灣板橋地方法院檢察署檢察官偵查起訴。
    理  由
一、訊據上訴人即被告丁○○、丙○○矢口否認有販賣第一、二級毒品之犯行，被告
    丁○○辯稱：我並未販賣毒品，因曾歐打過乙○○，所以乙○○才會誣陷指其販
    賣，乙○○販賣毒品與我無關云云。被告丙○○辯稱：伊未販賣毒品，扣案帳單
    是乙○○叫我寫的，乙○○說他寫的醜，叫我寫的。查獲毒品之房間是乙○○在
    用的，乙○○係對我不滿，故於才誣指我販賣云云。
二、經查：
（一）本件係彭玲玲因毒品案件遭通緝，於八十八年八月二十三日經警方查獲，供出
      毒品來源為被告丁○○、丙○○及共犯乙○○，經警方安排彭玲玲撥打乙○○
      所用0000000000行動電話，假稱購買安非他命，乙○○依約前往交
      易，為警查獲，並扣得如附表三編號一所示白色結晶一包，經送請憲兵司令部
      刑事鑑識中心鑑驗結果，確為安非他命，驗餘淨重十五點五九六八公克，有該
      中心八十八年十月八日綱得字第一三六九五號鑑驗通知書附卷可稽（見偵字
      第一九九七０號卷第三十九頁）。嗣警方經共犯乙○○供述與被告丁○○、丙○○等共同販賣毒品，乃循線先於八十八年八月二十四日晚間十時三十分許，
      持檢察官簽發之搜索票，在臺北縣蘆洲市○○路二０四巷八號搜索查獲丁○○
      ，並扣得如附表三編號二、三所示之海洛因、安非他命、外包裝、如附表三編
      號十三所示丁○○所有預備供販賣毒品使用之分裝袋。復於同日晚間十一時五
      十分許，持檢察官簽發之搜索票，在臺北縣蘆洲市○○路四十二號二樓查獲丙○○，並扣得如附表三編號五、六所示之海洛因、安非他命、外包裝及丁○○
      所有供販賣毒品所用如附表三編號八至十二所示之研磨機、分裝匙、電子秤、
      帳單、電話聯絡單、如附表三編號七所示預備供販賣毒品使用之分裝袋，業經
      證人彭玲玲、共犯乙○○於警訊時及查獲警員許炳煌於原審法院、本院審理中
      證述明確（見偵字第二００二九號卷第十頁、偵字第二００二七號卷第十六頁
      至第十八頁、原審卷第一二０頁、本院卷更三審第一五四頁）。復有搜索票影
      本、臺北市政府警察局刑事警察大隊八十八八月廿四日、廿五日搜索扣押證明
      筆錄（收據，證明）三紙在卷可稽（見偵字二００二七號卷第四頁至第七頁及
      偵字第二００二九號卷第四頁）及如附表三編號三至十三所示之毒品、物品，
      扣案可資佐證。
（二）扣案之附表三編號二、五所示海洛因，及附表三編號三、六所示安非他命，分
      別經鑑定結果，確實為海洛因及安非他命，其驗餘淨重及包裝重，詳如附表三
      編號二、三、五、六所示，有法務部調查局八十八年十月十二日陸字第八八
      一七五一四０號、八十八年十月十二日陸字第八八一七五七三九號鑑定通知
      書、八十九年三月二十日陸字第八九０一四三九０號、八十九年三月二十日
      陸字第八九０一四四０三號檢驗通知書在卷可稽（見原審卷第八十五頁、第
      八十六頁、第一八九頁、第一九０頁）。該查獲扣案之安非他命、海洛因分別
      重達五百四十二點二九六八公克及一○二點八一公克（驗餘淨重），其數量甚
      鉅，並有如附表三編號七至十三所示之分裝毒品販賣用之研磨機、電子秤、分
      裝袋（大小自０號至四號不等，且其中部分已黏貼標籤－２全、４全等表明重
      量）、分裝匙、帳單、電話聯絡單等物扣案，該鉅量毒品，並非供己施用，而
      係用以販賣。
（三）被告丁○○等人如附表一販賣毒品、客戶及金額部分，有扣案帳單可憑。帳單
      中記載交易毒品種類係以「軟」、「硬」。被告丁○○於警訊中已供述「軟」
      係指海洛因，「硬」則係指安非他命（見偵字第二００二七號卷第十一頁背面
      ）。被告丁○○雖嗣後否認上情，惟被告丁○○警訊供述，經本院更一審勘驗
      警訊錄音帶結果，其內容與警訊筆錄記載相符等情，有勘驗筆錄在卷可據（見
      上更一字第六一七號卷二第四十七頁），足徵被告丁○○確實有於警訊時供述
      「軟」係指海洛因，「硬」係指安非他命。再參以海洛因係粉末狀，安非他命
      為結晶狀，其特性與「軟」、「硬」名之，亦相符合。又扣案帳單上每日出貨
      數量結算，「軟」係以「錢」，「硬」係以「兩」為計算單位，以海洛因與安
      非他命價格懸殊，海洛因些微數量，即價值不貲，安非他命相較，價格較低，
      則於販賣時海洛因、安非他命依序以「錢」、「兩」為計價單位，亦合於交易
      情形。至共犯乙○○於本院更二審審理時雖改稱：安非他命係結晶體，有時是
      整塊，分裝時把它敲碎，有些碎塊比較大，稱為「硬」，有些比較小塊，稱為
      「軟」。大塊結晶較貴，小塊結晶較便宜云云（見更二審卷第一二一頁）。惟
      依八十八年八月十三日帳單記載，該日「軟」出貨四錢半，且「軟四分之一，
      五０００」有六筆，「軟半」有三筆。另八十八年八月十四日帳單記載「軟伍
      ，五０００」、「軟半，九０００」、「軟全，一七０００」、「軟全，一九
      五００」，「全二，半二，伍二，合計三點五」，「硬全，一七０００」，「
      硬半，九０００」，「硬一點五，三００００」，該日「軟」出貨三點五錢，
      而「軟伍」有二筆，「軟半」有二筆，「軟全」有二筆，該日「硬」出貨三兩
      ，而「硬全」、「硬半」、「硬一點五」各一筆（見偵字第二００二七號卷第
      二十一頁）。再被告丙○○、共犯乙○○均供述：「伍」是半之一半（見本院
      更三審卷第一二三頁），可知「軟四分之一」即「軟伍」係「軟」重量四分之
      一錢即０點二五錢，價格五千元，「軟半」係「軟」重量０點五錢，價格九千
      元，「軟全」係「軟」重量一錢，價格一萬七千元或一萬九千五百元；「硬全
      」係「硬」重量一兩，價格一萬七千元，「硬半」係「硬」重量半兩，價格九
      千元，「硬一點五」係「硬」重量一點五兩，價格三萬元。是以「軟」半錢價
      格為九千元，「硬」半兩價格為九千元，價格如此懸殊，足認共犯乙○○前開
      供稱「軟」、「硬」均指安非他命，僅為結晶大小差異，並非實在，自不足取
      。況被告丙○○於原審時供述係購買海洛因供自行施用，未購買過安非他命（
      見原審卷第十六頁、第十七頁），其於本院更二審時亦供述：帳單上客戶「坤
      」即係伊等語（見本院更二卷第四十五頁、第一０七頁），且依卷附帳單，被
      告丙○○僅有購買「軟」之記載，並無購買「硬」之記載，另採集被告丙○○
      尿液檢驗結果，亦僅有嗎啡陽性反應，無安非他命陽性反應，有台北市立療養
      院煙毒尿液檢驗報告書在卷可證（見原審卷第九十八頁），亦足認定帳單上「
      軟」應係指海洛因，「硬」則係指安非他命。
（四）已判決確定共犯乙○○於警訊時供稱：「我自本（八十八）年七月底起至八月
      中旬止，替綽號『阿來』將安非他命賣給多人，分別賣給綽號『昌仔』三、四
      次」，每次半兩，收一萬一千元。『龍飛』約四次，每次一兩，收二萬二千元
      。『大成』四次，每次一兩，收二萬二千元。『龍仔』約八次，每次一兩，二
      萬元。『彭奶』之彭玲玲四次，分別是一兩、二兩、四兩、五兩，分別收取二
      萬二千元、四萬元、八萬元及十萬元。但每次收到的錢都馬上交給『阿來』。
      」、「綽號『春山』、『阿暉』、『大胖』是『排骨』介紹認識的，『排骨』
      並交代我賣安非他命給他們三人每兩只能賺一千元。『大成』、『昌仔』、『
      龍飛』及『龍仔』是丁○○交給我安非他命，才向他們收現金。」（見八十八
      年偵字第二００二九號卷第十三頁背面及第十四頁正面），警訊中又稱：「我
      自八十八年七月底起至八月中旬，替綽號『阿來』將安非他命賣給綽號『昌仔
      』、『龍飛』、『大成』、『龍仔』、『彭奶』等人，所收取金錢交給『阿來
      』。曾欠『阿來』十一萬多元，『阿來』幫他還清，且每月給他三至五千元花
      用。綽號『阿來』本名丁○○，『排骨』為丙○○，『彭奶』為彭玲玲」（見
      本院更二審調取之偵字第一九九七０號卷第四至六頁）。於檢察官訊問時供述
      ：「警方於八十八年八月二十三日所查獲一包安非他命是『排骨』要他交給彭
      玲玲，收取一萬元，他到達三民路九七號前，看到彭玲玲，還未交付彭玲玲，
      就被警察查獲。他送安非他命一次五百元，均約在加油站旁或蘆洲頂好市場附
      近，『排骨』約好地點，他負責送貨及收錢。叫他送貨者係『排骨』及『阿來
      』二人，其餘都是買主；被查獲當天係綽號『排骨』要他將安非他命交給彭玲
      玲，叫他收一萬一千五百元，平常沒錢時，『排骨』會給他三、五千元。有幫
      『阿來』送安非他命，收到金錢要交給『阿來』，伊沒錢時『阿來』會給他三
      、五千元」（見本院更二審調取之偵字第一九九七０號卷第十九頁至第二十一
      頁、第二十八至第三十頁），於檢察官偵查中供稱：「都是丁○○打電話給我
      叫我去向他拿安非他命之後送去給他們『昌仔』大約送了二、三次，每次大約
      收一萬一千元到一萬零五百元，『龍飛』、『大城』、『龍仔』、『彭奶』等
      也大約這個價錢及次數，收到的錢拿回去交給丁○○。（你幫丁○○送安非他
      命他給你什麼好處？）我沒有錢他就會給我三千元或五千元。（彭玲玲是透過
      你向丁○○買安非他命？）是她直接與丁○○聯絡，鄭才叫我送去給她」等語
      （見八十八年偵字第二００二號卷第四十四頁背面及第四十五頁正面）。證人
      彭玲玲於警訊時供述：「我於八十八年七月間向綽號『阿來』者購買海洛因及
      安非他命，有二次在蘆洲市○○路一家統一超商外，各以五千元之價格向『阿
      來』購買海洛因。之後『阿來』說他未賣幾千元之安非他命，如果她有需要，
      至少要買半兩以上安非他命，才要賣給她，並留下她小弟『黑豬』00000
      00000，讓她直接與『黑豬』聯絡，自八月份開始，以每包半兩安非他命
      一萬元向『黑豬』購買。指認『阿來』就是丁○○，『黑豬』就是乙○○。她
      還知道綽號『排骨』與丁○○他們一起賣安非他命，因為『排骨』曾幫乙○○
      巷八號一樓」；於檢察官訊問時供述：「我打電話給『排骨』，要買半兩安非
      他命，約在蘆洲市○○路交易，『排骨』叫乙○○送來，原來向『阿來』買，
      後來他說已交由乙○○及『排骨』做，並給我他們的電話，要我自己與他們聯
      絡，買四、五次，每次半兩，均供自己用；八十八年七月間打電話給『排骨』
      ，說要買安非他命，每次都買半兩一萬一千元，『排骨』就叫乙○○送到蘆洲
      三民路加油站給我，共買四次。海洛因是在八十八年七月間買一次二千元，只
      有一點點」等語（見本院更二審調取之偵字第一九九七０號卷第七頁至第九頁
      、第二十四頁、第三十六頁、偵字第二００二九號卷第十頁、第十一頁、第五
      十頁背面）；於檢察官偵查中證稱：「（八十八年七、八月間你曾向丁○○買
      安非他命或海洛因？）我都不是直接向他本人接洽，都是透過他的一個小弟綽
      號『排骨』的人，他長得胖胖的。（共買幾次？）八十八年七、八月間打電話
      給『排骨』說要買安非他命，每次都買半兩一萬一千元，『排骨』就叫乙○○
      七月間買了一次二千元，一點點而已，他向我報價說一．五分海洛因要五千元
      ，我沒有那麼多錢，只買二千元，只買這一次。（你知道『排骨』是幫丁○○
      賣毒品？）是排骨講過一次要買半兩的規定是他老大丁○○規定的」等語（見
      偵字第二００二九號卷卷第五十頁正、背面）。雖證人彭玲玲與共犯乙○○於
      上開警訊、偵查中供述部分細節（即購買之毒品數量及價金）未能完全一致，
      且與扣案之帳單所載販毒紀錄係始自八十八年八月十一日不符，惟證人彭玲玲
      已明確證述：自八十八年七月間起，即向被告丁○○、丙○○等人購買海洛因
      及安非他命，核之共犯乙○○所供：自八十八年七月底起至八月中旬，替綽號
      「阿來」將安非他命賣給綽號「大成」、「昌仔」、「龍飛」及「龍仔」、「
      彭奶」等人，就「購買」與「販賣」之時間點，始終指證不移，且尚合符節，
      且被告等販賣毒品初始，或因數量非鉅，或因尚未取得販售路線及管道，亦未
      必自始即將交易之紀錄詳為記載。爰依二人所述相符，且以最有利於被告之方
      式計算其販賣次數及價金。
（五）扣案帳單及電話聯絡單係在台北縣蘆洲市○○路四十二號二樓被告丙○○與共
      犯乙○○居住處所查獲，有搜索扣押證明筆錄在卷為憑（見偵字第二００二七
      號卷第七頁）。該處所係由被告丙○○具名於八十八年八月十七日承租，並支
      付押金二萬元等情，有租賃契約書影本在卷可憑（見偵字第二００二七號卷第
      三十葉至第三十二頁）。另扣案八十八年八月十七日帳單亦記載「房屋押金二
      萬元」字樣（見偵字第二００二七號卷第二十頁），況帳單上寫明「入７萬現
      金剩１０００還要再給大仔２５０００」（見扣案帳冊編號十一）、「入帳大
      仔２５０００」（見扣案帳冊編號十二）、「已入帳大仔」（見扣案帳冊編號
      七）、「２萬已入大仔帳」、「要再四萬還大仔」（見扣案帳冊編號八），而
      被告丙○○於警訊中供稱：他住於臺北縣蘆洲市○○路四十二號二樓，是由他
      出面承租，由友人丁○○支付租金一萬元，現與友人綽號「黑豬」之乙○○同
      部分都是乙○○叫他寫的、在扣案帳單編號七及十二所登記的「已入帳大仔」
      是表示錢已足數交給「大仔」、「大仔」就是丁○○，帳單上入帳的金額是伊
      至民族路二○四巷八號丁○○之住處當面交給他、認識乙○○不久後即由他介
      紹認識丁○○等語（見八十八年偵二００二九號偵訊筆錄第七頁）。復參酌被
      告丁○○於本院更二審調查中亦供稱：丙○○有向他借三萬元，說要租房屋等
      語（見本院更二審卷第二０六頁），被告丙○○於警訊中指稱，由被告丁○○
      支付租金等情，應屬有徵。
（六）共犯乙○○及被告丙○○一致供明，扣案記載人名及聯絡電話標籤是共犯乙○○所寫，另扣案記載人名及聯絡電話之電話聯絡單係由被告丙○○自標籤抄錄
      等情（見偵字第二００二九號卷第二十頁、本院更二審卷第一四六頁、本院更
      三審卷第二二五頁）。其上明白記載「大仔」聯絡電話、呼叫器為「0000
      000000、0000000000」，而被告丁○○供承「000000
      0000」呼叫器係其同居女友潘巧凌交付供其使用，在伊身上為警查獲等情
      （見偵字第二００二七號卷第十一頁、原審卷第一二一頁、上更(一)字第六一七
      號卷一第一六０頁、本院更三審卷第一四三頁）。證人潘巧凌於本院更一審審
      理時證述：伊於八十八年八月間與丁○○同居四、五天，就被抓，「0000
      000000」呼叫器係伊幫「大包」申請，「大包」就是「藥頭」（按指毒
      品供應者），是丙○○之老大，在販賣毒品。因伊積欠「大包」金錢，「大包
      」要伊替他申請呼叫器等語（見本院上更(一)字第六一七號卷一第一四五頁）。
      再「0000000000」呼叫器係潘巧凌於八十八年七月三十日所申請，
      申請人聯絡電話係0000000000，地址係台北縣蘆洲市○○路二０四
      巷八號一樓等情，有中華國際傳呼股份有限公司八十九年五月二十六日中總八
      九字第０五二六－一號函在卷可據（見原審卷第一六一頁）。而被告丁○○被
      搜索查獲持有毒品地點，係台北縣蘆洲市○○路二０四巷八號一樓，而該處係
      被告丁○○之弟鄭有明於八十八年六月八日承租供被告丁○○居住等情，為被
      告丁○○於警訊中供明，並有租賃契約書影本附卷為證（見偵字第二００二七
      號卷第十頁背面、第三十四頁至第三十七頁）。台北縣蘆洲市○○路二０四巷
      八號係被告丁○○被查獲時住址，又「00000000」、「000000
      0000」係被告丁○○聯絡電話或呼叫器等情，亦經載明於被告丁○○警訊
      筆錄被訊問人年籍資料欄（見偵字第二００二七號卷第八頁、第九頁），苟非
      被告丁○○自己陳述，衡情訊問警員亦無從憑以記載於警訊筆錄。證人潘巧凌
      、被告丁○○若僅同居四、五天，證人潘巧凌應無可能於八十八年七月三十日
      申請呼叫器時，即填寫被告丁○○住處及聯絡電話，惟不問證人潘巧凌所謂因
      積欠「大包」金錢而替「大包」申請呼叫器供被告丁○○使用，抑或被告丁○○利用潘巧凌申請使用，可以肯認。而扣案記載人名及聯絡電話之電話聯絡單
      ，其上復明白記載「大仔」聯絡電話、呼叫器為「0000000000」，
      該呼叫器自為「大仔」者所占有並使用無訛。另該呼叫器申請資料又與被告丁○○之資料符合，參以被告丙○○於警訊中即指稱扣案帳單上「大仔」即被告
      丁○○，共犯乙○○於警訊及檢察官訊問時亦供述：為被告丁○○將安非他命
      丁○○，尚有何人？被告丁○○辯稱其非帳單中之「大仔」云云，無非飾卸之
      詞，不足採信。是以被告丁○○於本案負責第一級毒品海洛因及第二級品安非
      他命毒品帳務資金運用，亦已灼然。
（七）被告丁○○固辯稱：每天用量很多，不可能會販賣云云。但警方於被告丁○○
      公克）、第二級毒品安非他命重達十六點六七公克（驗餘淨重十五點七九公克
      ），其數量甚鉅，遠逾一般供自行施用所持有數量，被告丁○○所辯伊自己每
      天用量很多，不可能會販賣云云，與情理不符。況警方於被告丙○○住處亦扣
      得第一級毒品海洛因重達十點七一公克（驗餘淨重九十四點二三公克）、第二
      級毒品安非他命重達五百四十四點五四公克（驗餘淨重五一０點九一公克），
      復有分裝袋、研磨機、分裝匙、電子秤等一般供分裝販賣毒品所使用工具。共
      犯乙○○、被告丙○○雖僅承認販賣安非他命，惟前開帳單既記載販賣之毒品
      有「軟」、「硬」二種，且「軟」即係海洛因等情，已如前述，益見被告丁○○、丙○○及共犯乙○○係共同販賣毒品海洛因及安非他命無訛。
（八）被告丁○○又辯稱：打過乙○○，所以乙○○才會誣陷他，且被告乙○○及證
      人彭玲玲於原審已證稱，係因其打過乙○○，乙○○為報復才誣陷他云云。雖
      共犯乙○○於原審附合稱：「他（丁○○）不讓我吸安非他命，就打我，到警
      察局時，我因他打我就把他供出來」（見原審卷第三十七頁）；本院更三審中
      ，共犯乙○○稱：「我本來住基隆，丁○○帶我來台北沒有照顧我，他也打我
      ，所以我在警察局就說我替他賣安非他命」、「我在釣蝦場認識『大包』，『
      大包』拿給我毒品的。帳單上記載0000000000是何時記載何人使用
      ，事隔太久，忘記了。彭玲玲是我女友，他知道我被丁○○打，我在警局有說
      毒品是向丁○○拿的。沒有賣過海洛因。我只在八十八年八月十一日到八月二
      十四日間賣過毒品。租處是我丙○○的名義租的，房子是丙○○和我在使用，
      退租也是我在處理」云云（見本院更三審卷第二一七頁起）。被告丙○○於本
      院更三審中稱：「被告丁○○與本案無關」云云（見本院更三審卷第二二七頁
      ）。惟被告丁○○於警訊中係稱：乙○○是我基隆市八堵之鄰居，平時不做事
      ，每次向我借錢花用，有時不借他，罵他，而誤以為我不照顧他，才檢舉我的
      云云（見臺灣板橋地方法院檢察署八十八年度偵字第二○○二七號偵查卷第十
      一頁背面），於原審時改稱：我打過他，因為他吸食安非他命，我為了他好而
      打他云云，前後不一其詞，已難遽信。況共犯乙○○最初於警訊及檢察官訊問
      時指證被告丁○○供應毒品供販賣情節，有扣案帳單之記載可資佐證。共犯乙○○與被告丙○○無法預測會被查獲販賣毒品，而預先寫好帳單用以陷害被告
      丁○○。共犯乙○○所為指證，確屬有據，顯非誣指，應可採信。共犯乙○○
      、丙○○嗣後附合被告丁○○並未參與，乃迴護之詞。況製作彭玲玲警訊筆錄
      之警員證人許炳煌於原審證稱：「偵卷八十八年偵字第二００二九號第九頁至
      第十四頁筆錄是我所製作，當天彭玲玲通緝被查獲，她供出安非他命來源，筆
      錄是依她自己所述而記載。乙○○是請彭玲玲聯絡乙○○到案的」、「（對於
      彭玲玲說他講出被告是乙○○給他看警察打出的資料他不認識被告，被告有無
      賣安非他命他不知道，有何意見？）彭玲玲是晚上七、八點查獲，乙○○是二
      十三點四十五分查獲的。彭玲玲所述與事實不符」等語（見原審卷第一一六頁
      、第一一七頁）；於本院調查時證稱：「彭玲玲是事先通緝到案，她到案後才
      供述上游毒販，所以我們才根據她的供述去找乙○○，警訊筆錄是乙○○是十
      一點多到案後製作，兩份筆錄是分開製作的。同案被告筆錄分開製作，製作筆
      錄的時間很久，在這中間我們會去看其他共犯說些什，再回頭製作自己所負責
      被告的筆錄，做筆錄會斟酌另外到案被告的筆錄製作情形供參考。」且訊問乙○○之警員證人廖繼照於原審時亦證稱：「乙○○和彭玲玲製作筆錄時兩人是
      分開的，無法交談。」共犯乙○○亦供述：在警局時，其與彭玲玲分開作筆錄
      ，並未與彭玲玲講話等（見原審卷第一一八頁）、「彭玲玲的綽號是『碰奶』
      （臺語），在車上有和她講話」（見原審卷第一一八頁），足證證人彭玲玲應
      不可能受共犯乙○○影響，而於警訊中故為誣指被告丁○○、丙○○參與。
（九）被告丁○○又辯稱：他不是「大仔」，也不是「大包」云云，惟被告丁○○即
      是本案負責第一級毒品海洛因及第二級品安非他命毒品帳務資金運用之「大仔
      」，已如前述。另共犯乙○○於本院更二審時供稱：「（大包及大仔是否同一
      人？）沒錯。」（本院更二審卷第一○一頁第三行）。證人潘巧凌於本院更一
      審審理時證述：「0000000000」呼叫器係伊幫「大包」申請，「大
      包」就是「藥頭」（按指毒品供應者），是丙○○之老大，「大包」要伊替他
      申請呼叫器等語（見本院上更一字第六一七號卷一第一四五頁）。再「000
      0000000」呼叫器，係潘巧凌於八十八年七月三十日所申請，申請人聯
      絡電話：係（０二）00000000，地址：台北縣蘆洲市○○路二０四巷
      八號一樓等情，有中華國際傳呼股份有限公司號函可據（見原審卷第一六一頁
      ），而被告丁○○被搜索查獲持有毒品地點，係台北縣蘆洲市○○路二０四巷
      八號一樓，而該處係被告丁○○之弟鄭有明承租供被告丁○○居住等情，為被
      告丁○○於警訊中供明，並有租賃契約書影本為證（見偵字第二００二七號卷
      第十頁背面、第三十四頁至第三十七頁）。「00000000」、「000
      0000000」係被告丁○○聯絡電話、呼叫器，亦經載明於被告丁○○警
      訊筆錄被訊問人年籍資料欄（見偵字第二００二七號卷第八頁、第九頁），證
      人潘巧凌幫「大包」者申請呼叫器「0000000000」，其申請人地址
      為被告丁○○居住處，該呼叫器號碼並經被告丁○○自己陳述，經警記載於警
      訊筆錄被訊問人年籍資料欄，稽之扣案記載人名及聯絡電話之電話聯絡單，其
      上復記載「大仔」聯絡電話、呼叫器為「0000000000」、「000
      0000000」，則被告丁○○、「大仔」、「大包」，均為同一人，彰彰
      甚明。
（十）至被告丙○○於警訊中供稱：「自農曆春節起至六月初，向『大包』男子以每
      小包海洛因價值參、伍千元不等，次數約二、三天購買一次，都是以他000
      0000000號行動電話聯絡，但現已停機」云云（見八十八年度偵字第二
      ○○二九卷第二頁反面），於本院更二審時供稱：「我不知道他（指大包）是
      誰。他身高差不多一八五至一九０，我是開計程車時載過他，聊天認識的，他
      有留行動電話號碼給我」云云（見更二卷一四五頁），另於本院調查時供稱：
      「（『大包』與扣案帳冊編號十四所載『大仔』是否同一人？《提示》）我不
      知道是否同一人，帳冊是我寫的沒錯，我是以0000000000號行動電
      話與『大包』聯絡沒錯，我是被大包利用，我被警查獲後，大包該支手機就沒
      使用。」云云（見本院卷第二二六頁），被告丙○○所供綽號「大包」所有之
      行動電話號碼0000000000，與扣案帳冊所載「大仔」聯絡電話、呼
      叫器號碼雖不相同，但本件犯罪之時間點係在八十八年間，正當行動電話電信
      業蓬勃發展之際，一人擁有數個行動電話門號或呼叫器號碼，乃事所常有，自
      不足以聯絡電話之號碼不同，即遽為「大仔」、「大包」非同一人。至丙○○
      於警詢另稱大包約三十餘歲，高超過一八○公分，體格壯碩，留平頭。潘巧凌
      稱：大包三十幾歲，沒戴眼鏡，眼睛大大的，理平頭云云。被告丁○○稱與之
      不符云云。然上揭年齡所述與丁○○相符，其餘留平頭，沒戴眼鏡，均可隨時
      改變，眼睛大小，亦屬相對之陳述。至身高部分雖不相符，但共犯相互間陳述
      特徵，有時隨口而說，或迴護故為誘導，應以前揭各證據明確顯示丁○○即為
      大包或大仔與事實相符。該丙○○、潘巧凌身高部分所述不符，尚不足為被告
      丁○○有利之認定。
（十一）被告丁○○另辯稱：伊不認識彭玲玲云云。然證人彭玲玲於警訊時供稱：「我
      從今（八十八）年七月間施用的毒品安非他命及海洛因是先向綽號『阿來』之
      海洛因新台幣五千元購得．．．。我因於去（八七）年曾和朋友到北監探視過
      『阿來』，知道他的本名叫丁○○，大約三十五歲左右，住基隆」等語（見偵
      查卷第二○○二九○號卷第十頁正面）；於原審時改稱：「沒有用電話或其他
      方式買買過毒品，也未到北監探視丁○○」云云（見原審卷第三十九頁），經
      原審函詢台灣臺北監獄，據覆稱：「本監前受刑人丁○○於八十四年七月二十
      一日入監，同年十一月二日移送宜蘭監獄執行，其接見紀錄資料均已一併移轉
      ，請逕行函洽」等語，有台灣臺北監獄八十九年三月三日北監守戒字第一五七
      ０號函在卷可憑（見原審卷第七十七頁），嗣經本院函詢臺灣宜蘭監獄，據覆
      稱：「查無該犯在台北監獄（八十四年七月二十一日至八十四年十一月一日）
      執行期間之接見紀錄資料」等語，固有臺灣宜蘭監獄九十二年四月廿五日宜監
      宏戒字第０九二００一一三一六號函在卷可稽（見本院卷第四十三頁）惟證人
      彭玲玲是否曾至北監探視被告丁○○，與本件被告丁○○是否有販賣毒品並無
      必然關聯，自不足據為有利於被告丁○○之認定。況證人彭玲玲確係向被告等
      購買毒品，扣案之帳單並有彭玲玲購買毒品之記載，且本件係由證人彭玲玲於
      八月二十三日撥打行動電話0000000000號聯絡共犯乙○○，佯稱欲
      購買安非他命而查獲，證人彭玲玲之供證，前揭證述向丁○○購買毒品之陳述
      ，既有其他佐證，與事實相符，自足作為不利於被告丁○○之認定。
（十二）至證人彭玲玲於警詢中稱：「我從今（八十八）年七月間，施用的毒品、海洛
      英是向綽號『阿來』之男子，每包一點五分重之海洛英五千元價格購得」等語
      （見八十八年度第二○○二九號偵查卷第十頁），而被告等帳冊附表一編號三
      十六號所記載「八十八年八月十五日綽號『碰奶』之彭玲玲購買海洛英零點二
      五錢為五千元」，存有價差。被告丁○○辯稱：丙○○、乙○○販賣予彭玲玲
      之毒品海洛英非其所指示，否則為下手之丙○○、乙○○販出毒品之價錢不可
      能低於上手丁○○所販售之價錢云云。然彭玲玲於偵查中稱海洛英是在八十八
      年七月間買了一次二千元，一點點而已。他向我報價說一點五分海洛英要五千
      元，我沒有那麼多錢，只買了二千元，只買這一次（見偵查第二○○二九號卷
      第五十頁）。是彭玲玲八十八年七月間，僅購買少許海洛英二千元，並無確實
      數量。且毒品價金，因時間不同、購買數量多寡、成分（海洛英質純），價金
      本有極大差異，不能將不同時間購買不同數量之毒品、價金作為比較，為被告
      丁○○有利之認定。
（十三）被告丁○○、丙○○又辯稱：證人彭玲玲警詢筆錄未錄音，共犯乙○○警詢筆
      錄為警刑求，且與丙○○筆錄未全程錄音，是製作好後，再唸筆錄錄音，不足
      採為證據云云。按刑事訴訟法之目的固重在發見實體真實，其手段則應合法正
      當，以保障人權。依刑事訴訟法第二百二十九條至第二百三十一條之規定，司
      法警察（官）固有調查犯罪嫌疑人犯罪情形及蒐集證據之職權，而得詢問犯罪
      嫌疑人，惟依同法第一百條之二準用同法第一百條之一第一項之規定，應全程
      連續錄音；必要時，並應全程連續錄影。考其立法目的，在於建立詢問筆錄之
      公信力，並擔保詢問程序之合法正當；亦即在於擔保犯罪嫌疑人對於詢問之陳
      述係出於自由意思及筆錄所載內容與其陳述相符。故司法警察（官）詢問犯罪
      嫌疑人如違背上開規定，其所取得之供述筆錄，究竟有無證據能力，原應審酌
      司法警察（官）違背該法定程序之主觀意圖、客觀情節、侵害犯罪嫌疑人權益
      之輕重、對犯罪嫌疑人在訴訟上防禦不利益之程度，以及該犯罪所生之危害，
      暨禁止使用該證據對於抑制違法蒐證之效果，及司法警察（官）如依法定程序
      有無發現該證據之必然性等情形，本於人權保障與社會安全之均衡維護精神，
      依比例原則，具體認定之。但如犯罪嫌疑人之陳述係屬自白，同法第一百五十
      六條第一項已特別規定被告之自白，非出於強暴、脅迫、利誘、詐欺、違法羈
      押或其他不正之方法，且與事實相符者，得為證據。則證人在警詢之陳述如係
      出於自由意志而非不正之方法，且其自白之陳述與事實相符，縱令司法警察（
      官）對其詢問時，未經全程連續錄音或錄影，致詢問程序不無瑕疵，仍難謂證
      人於警詢供述之筆錄無證據能力（最高法院八十八年度台上字第五七六二號判
      決意旨參照）。製作證人彭玲玲警訊筆錄之警員許炳煌固證稱：「（被告丙○○詰問：為何彭玲玲筆錄沒有錄音帶？）筆錄是我作的，她於本案是證人，我
      不確定有無錄音」，惟原審法院於八十九年二月十八日已將上開警訊筆錄提示
      證人彭玲玲並告以要旨，雖證人彭玲玲稱：「（法官問證人：對於偵卷第九頁
      至第十一頁、第五十頁至第五十一頁警詢及偵查筆錄有何意見？）在警局所述
      大致上差不多，只是有些出入，我是跟乙○○拿的，阿來及排骨是乙○○跟我
      講的。．．．我對乙○○很愧疚，因我害他被抓，乙○○叫我講出是阿來及排
      骨，他給我看警察打出來的資料，我不認識被告，他們有沒有賣我不知道」云
      云（見原審卷第三十六頁、第三十七頁），亦僅否認其部分警詢有些出入，推
      稱係乙○○叫她講出本案被告，並未爭執其證詞係出於強暴、脅迫、詐欺等不
      正方法。而共犯乙○○警詢筆錄，經本院調取其錄音帶當庭勘驗播放，雖係以
      唸筆錄方式錄音，但並無任何刑求之情形，有勘驗筆錄可證（見本院更四審卷
      第七十九頁）。縱令彭玲玲、乙○○、丙○○警詢未經全程錄音或錄影，致詢
      問程序不無瑕疵，仍難謂警詢供述之筆錄無證據能力。而共犯乙○○係與彭玲
      玲分開作筆錄，並未與彭玲玲講話等（見原審卷第一一八頁），證人彭玲玲應
      不可能受共犯乙○○影響，而故為誣指被告丁○○、丙○○參與，已如前述。
      觀諸證人彭玲玲於警詢另稱：「我知道他們還有一個綽號『排骨』之男子和他
      們在一起賣安非他命，因為他曾幫『黑豬仔』乙○○送安非他命過來賣給我，
      而且和乙○○二人曾一起住在已經搬走之三樓租處，目前排骨住哪裡，我不知
      道，但我曾去過丁○○租處台北縣蘆洲市○○路二○四巷一樓，當時他是和我
      朋友潘巧凌同住一起，兩人都有在施打海洛英，因為丁○○行事很小心，聽他
      自己說外面還租有一至兩處地方專門在藏放毒品，．．．就我所知，丁○○自
      從去年出監到現在，都沒有工作，而且變得有錢，除了自己租過幾個地方使用
      外，又買了一部紅色轎車使用」等語（見偵查卷第二○○二九頁第十一頁）。
      而被告丙○○曾與乙○○一起住在租住處，曾去過丁○○與潘巧凌同住一起之
      租處台北縣蘆洲市○○路二○四巷一樓，兩人都有施打海洛英，兩人都有在施
      打海洛英，被告丁○○行事很小心，曾聽丁○○自己說外面還租有一至兩處地
      方專門在藏放毒品，買紅色轎車使用等情，要屬生活上及個性細節，若非熟稔
      ，且親自經歷，何能供出？顯非司法警察（官）自行編竄栽贓。證人彭玲玲上
      開於原審翻稱：「不認識被告，他們有沒有賣我不知道」云云，當係事後迴護
      之詞。況證人彭玲玲確係向被告等購買毒品，扣案之帳單並有彭玲玲購買毒品
      之記載，本案係由證人彭玲玲於八月二十三日撥打行動電話00000000
      00號聯絡共犯乙○○，佯稱欲購買安非他命而查獲，證人彭玲玲、乙○○等
      於警詢之供證，核與事實相符，自足以採為證據。
（十四）被告丙○○雖辯稱：僅有受乙○○之託記載帳冊，乙○○販賣毒品，與伊無關
      云云。惟被告丙○○亦自承帳冊中較工整部分為其所書寫，此與被告丙○○當
      庭所書寫附卷之字跡比對確為同一人所寫。而其他較潦草之部分，被告丙○○
      供承係共犯乙○○所書寫，亦與共犯乙○○所書寫之字跡吻合。衡情被告丙○○填載者佔八成以上，且其中尚有諸多金額之細部計算，苟非參與販賣情事，
      豈有花費工夫於記載帳冊，並計算細部之金額，所辯與情理及事實不符。且共
      犯乙○○係於八十八年八月二十三日夜間遭查獲，而扣案之帳單卻記載至八十
      八年八月二十四日，除販賣與證人彭玲玲一筆外，尚載明販賣安非他命予「阿
      宏」、販賣海洛因予「大胖」、「春山」，有扣案之帳單在卷為憑（見偵字第
      二００二九號卷第十九頁）。衡情被告丙○○如僅係受託記載帳冊，共犯乙○○未將交易情形告知被告丙○○（按八十八年八月二十四日之帳單，載明『碰
      奶』硬半、未載金額，是次交易顯係因遭警方查獲，乃未及記載金額），被告
      丙○○何能得知交易情形，並將販賣毒品之交易，自行記入帳單，被告丙○○
      確參與販賣毒品無訛。
（十五）證人彭玲玲檢察官訊問時另稱：（你這次如何被查獲？）我先被警察抓到，警
      察叫我打電話給排骨說要買安非他命，排骨說他在喝酒，他會叫人送過去，我
      在約定地點加油站乙○○就送安非他命來，隔天警察就去搜丁○○及丙○○的
      正面）。然共犯乙○○於警訊時供稱：我今（廿三日）被警方查獲之安非他命
      壹包，是綽號「彭奶」（臺語音）之女子以我行動電話0000000000
      聯絡，約在北縣蘆洲鄉○○路九十七號前，我要以一萬零五百元新台幣賣給她
      ，才因此被警方查獲等語。且證人彭玲玲係撥打行動電話000000000
      0號與上游毒販聯絡，而該行動電話門號乃共犯乙○○所持用，為共犯乙○○
      所自承，是以證人彭玲玲與共犯乙○○原有相當情誼（見本院更一審卷二第七
      十八頁），其供出毒品來源經警查獲共犯乙○○，自認虧欠共犯乙○○（見原
      審卷第三十六頁），前開供稱係撥打電話與「排骨」之陳述，顯係迴護共犯乙○○之詞，自無足取。
（十六）被告等如附表一所示，連續多次販賣第一級毒品海洛因、第二級毒品將安非他
      命予綽號「昌仔」等人，雖未查扣帳單資料，另附表二編號二十五、四十八、
      五十五、一一七雖未載明金額，致無法查得實際販賣金額，惟按販賣毒品海洛
      因係違法行為，非可公然為之，且有其獨特之販售路線及管道，復無公定價格
      ，容易增減分裝之份量，而每次買賣之價量，可能隨時依雙方關係深淺、資力
      、需求量及對行情之認知、來源是否充裕、查緝是否嚴緊、購買者被查獲時供
      述購買對象之可能風險之評估等，而異其標準，非可一概而論，從而販賣之金
      額，一般除被告坦承犯行或價量俱臻明確外，委難察得實情，惟販賣之人從價
      差或量差中牟利之方式雖異，然其販賣行為在意圖營利則同一。復按一般民眾
      普遍認知毒品海洛因之非法交易政府一向查禁森嚴，且予以重罰，衡諸常情，
      倘非有利可圖，絕無平白甘冒被嚴查重罰高度風險之理，從而，舉凡其有償交
      易，除有足以反證其確係另基於某種非圖利本意之關係外，自難因無法查悉其
      販入價格，作為是否高價賣出之比較，即可謂其無營利之意思而阻卻販賣犯行
      之追訴。本案被告丁○○、丙○○雖未承認販賣海洛因及安非他命，更拒絕供
      述購入之價格或販賣之價格，致無法查得前開實際販賣毒品之金額或數量，惟
      被告等與買受者僅屬買賣毒品關係，關係並非密切熟稔，非屬至親，當無可能
      甘冒重典按購入價格轉售而不求利得之理。又觀之前開扣案帳單，係八十八年
      八月十一日開始記載，迄八十八年八月二十四日止，短短十餘日間即記載一百
      二十筆交易，被告丁○○等人販賣第一級毒品海洛因收入有五十四萬五千八百
      元，販賣第二級毒品安非他命收入有六十九萬零五百元，且出售對象頗多，復
      須以記載帳單方式為之，規模非小，足認被告等確有營利之意圖，自足作為不
      利被告等之認定。另附表二編號二十六、三十九、五十六、五十七所載，未載
      明金額，且購買者均載明係被告丁○○（大、大仔）、丙○○（坤），係被告
      等取用毒品後，為免毒品之數量不符乃登載於帳冊，業據共犯乙○○供明在卷
      （見本院更二卷第一二三頁），尚不足認定被告等此部份有販賣之意圖。而附
      表二編號十六、十九、三十四、四十六、六十二、七十七、九十一、九十八、
      一０二、一０三、一０六雖記載坤（指被告丙○○）、大仔（指被告丁○○）
      取用海洛因０點五錢或０點二五錢，仍交付九千元、五千元不等之價金，與附
      表二所示被告等販賣毒品海洛因與他人之價格相當，亦足認定被告等此部份有
      販賣之意圖。再者，刑事訴訟上證明之資料，無論其為直接或間接證據，均須
      達於通常一般之人均不致有所懷疑，而得確信其為真實之程度，始得據為有罪
      之認定，若其關於被告是否犯罪之證明未能達此程度，而有合理懷疑之存在，
      致使無從形成有罪之確信，根據「罪證有疑，利於被告」之證據法則，即不得
      遽為不利被告之認定，最高法院著有七十六年度臺上字第四九八六號判例可資
      參照，附表二編號一部份，僅載明一萬五千元，並無積極證據足資證明該筆金
      額係被告等販賣毒品之收入，尚難以擬制推測之方法遽認該筆金額係被告等販
      賣毒品之收入。
（十七）共犯乙○○於八十八年八月二十三日晚間販賣第二級毒品安非他命與彭玲玲部
      分，因彭玲玲係在警方監控下偽稱欲購買，實際上並無購買毒品之真正意思，
      惟被告等與共犯乙○○既有販賣毒品之故意，且依約攜帶毒品安非他命前往交
      易，已著手實施販毒之行為，且共犯乙○○甫攜帶毒品到達現場即遭埋伏之警
      員當場逮捕，致未完成買賣毒品之行為，其行為仍屬未遂之程度，而應論以未
      遂罪。
（十八）被告丁○○聲請再傳訊證人彭玲玲、潘巧凌，惟經本院屢次傳喚拘提無著，有
      傳票、拘票在卷可據，本院無從傳訊。且本件事證已明，自無重覆傳訊之必要
      。被告丁○○、丙○○另聲請傳訊證人房東林朝明，以究明當初接洽租屋狀況
      及乙○○是否有向房東索討押金，惟林朝明已於九十年十一月十四日死亡，有
      房屋承租與退租情形，與被告丙○○是否涉犯本案無必然關聯，併予說明。
（十九）綜上所述，被告丁○○、丙○○所辯，顯屬卸責之詞，不足採信。其罪證明確
      ，犯行洵堪認定，應予依法論科。
三、核被告丁○○、丙○○，販賣海洛因部分，係犯毒品危害防制條例第四條第一項
    之販賣第一級毒品罪，販賣安非他命部分（八十八年八月二十三日販賣安非他命
    予彭玲玲之犯行外），係犯同條第二項之販賣第二級毒品罪。於八十八年八月二
    十三日販賣安非他命予彭玲玲部分，係犯同條例第四條第五項、第二項之販賣第
    二級毒品未遂罪。被告等就附表二編號四、二十三、二十四、四十一、四十四、
    六十四、六十六、七十四、九十九、一一三部分，係以一交付行為同時觸犯同條
    例第四條第一項之販賣第一級毒品罪，及同條第二項之販賣第二級毒品罪，應依
    想像競合論以一罪。被告等持有第一級、第二級毒品之低度行為，應分別為販賣
    第一級毒品、第二級毒品之高度行為所吸收，不另論罪。被告丁○○、丙○○與
    共犯乙○○就上開犯行，有犯意之聯絡及行為之分擔，應論以共同正犯。其等先
    後多次販賣第一級毒品、第二級毒品既遂及未遂犯行，時間緊接，手段相若，所
    犯之構成要件亦屬相同，顯係基於概括之犯意，反覆為之，應各論以販賣第一級
    毒品、第二級毒品既遂之連續犯一罪。除販賣第一級毒品法定本刑為死刑、無期
    徒刑部分，依法不得加重外，就其餘法定本刑依法加重其刑。雖公訴人就被告丁○○、丙○○販賣第一級毒品海洛因犯行，僅就八十八年七月間賣予彭玲玲部分
    起訴，另就被告販賣第二級毒品安非他命犯行，亦僅就賣予「昌仔」、「大成」
    、「龍飛」、「春仔」、「春山」、「阿輝」、「大胖」及彭玲玲部分起訴，對
    於如附表一、二所示其餘販賣行為未據起訴，惟該未起訴部分與起訴部分，為連
    續犯，裁判上一罪關係，為起訴效力所及，本院自應併予審理。被告所犯販賣第
    一級毒品及販賣第二級毒品二罪間，犯意各別，犯罪構成要件不同，應分論併罰
    。至被告丙○○另因涉犯毒品危害防制條例第四條第二項之販賣第二級毒品罪嫌
    ，經本院九十二年度上訴字第四二八二號判決無罪，有刑事判決在卷可按，與本
    案自無裁判上一罪關係，本案自應單獨審判，附此說明。
四、原審為被告等有罪科刑之判決，固非無見。惟查：（一）原判決事實及理由欄認
    定被告等連續販賣第二級毒品，但主文漏未記載連續，尚有疏漏。（二）毒品危
    害防制條例第十九條第一項規定，犯第四條之罪者，其供犯罪所用或因犯罪所得
    之財物，應沒收之，係採義務沒收主義，自應優先於刑法第三十八條第一項第二
    款、第三款之規定而為適用，原審認扣案之研磨機、分裝匙、電子秤、帳單及電
    話聯絡單等係被告所有供販賣第一、二級毒品所用之物，自應優先適用毒品危害
    防制條例第十九條第一項之規定諭知沒收，原判決誤依刑法第三十八條第一項第
    二款宣告沒收，有所違誤。（三）原審就附表二編號四、二十三、二十四、四十
    一、四十四、六十四、六十六、七十四、九十九、一一三部分，漏未依想像競合
    論以一罪，亦有未合。（四）被告等販賣海洛因所得為五十四萬七千八百元，販
    賣安非他命所得為八十一萬四千五百元，原判決認定被告等人販賣海洛因所得為
    六十一萬三千三百元，販賣安非他命所得有一百萬七千元，也有未洽。（五）毒
    品外包裝有防止毒品裸露、逸出及潮濕之功用，亦便於攜帶販賣，為供販賣所用
    之物，另如附表四所示之物，雖未扣案，亦係供被告等販賣毒品所用之用，原判
    決未依毒品危害防制條例第十九條第一項之規定諭知沒收，均有未當，自屬無可
    維持。被告等上訴意旨，仍執前詞，否認犯罪，雖無理由，惟原判決既有可議，
    自應由本院將之撤銷改判。爰審酌被告等之品行、素行、犯罪之動機、情節、販
    賣毒品次數眾多，助長毒品泛濫，對國人身心健康與社會治安影響甚鉅，且犯罪
    後飾詞圖卸之態度及其他一切情狀，分別量處如主文第二項、第三項所示之刑，
    無期徒刑部分，並宣告褫奪公權終身，並定其應執行之刑。扣案如附表三編號一
    、二、三、五、六所示之海洛因、安非他命為查獲之毒品，應依毒品危害防制條
    例第十八條第一項前段，宣告沒收銷燬之。扣案如附表三編號一、二、三、五、
    六所示之毒品外包裝，編號八至十二所示研磨機、分裝匙、電子秤、帳單、電話
    聯絡單等物，係被告等所有供犯販賣第一級、第二級毒品所用之物，應依同條例
    第十九條第一項規定，宣告沒收。另附表四所示之行動電話、呼叫器，雖未扣案
    ，為被告等販賣毒品所用之物，縱其利用他人名義租用門號，但其手機等為動產
    ，為其使用並占有，應認其所有，且乏證據證明業已滅失而不存在，應依同條例
    第十九條第一項規定，宣告沒收。扣案如附表三編號七、十三所示分裝袋，尚未
    使用於包裝毒品，係被告等人所有，供犯罪預備之用，應依刑法第三十八條第一
    項第二款規定，宣告沒收。扣案如附表一、二所示販賣第一級毒品海洛因所得財
    物二千元及五十四萬五千八百元（合計五十四萬七千八百元），販賣第二級毒品
    安非他命所得財物十二萬四千元、六十九萬零五百元（合計八十一萬四千五百元
    ），應依毒品危害防制條例第十九條第一項規定宣告沒收，如全部或一部不能沒
    收時，以其財產抵償之。至其餘為警查獲如附表三編號四所示之吸食器、注射針
    筒等物，係供施用毒品所用之物，與被告等販賣毒品無關，又非違禁物，自不能
    於本案宣告沒收。另共犯乙○○於警詢中供稱：伊向綽號排骨之丙○○購買安非
    他命，都是以排骨0000000000號電話聯絡云云。惟查本件並未認定丙○○販賣安非他命予乙○○之犯行，該0000000000號行動電話，自與
    本件犯罪無關，不能宣告沒收，附此敘明。
五、據上論斷，應依刑事訴訟法第三百六十九條第一項前段、第三百六十四條、第二
    百九十九條第一項前段、毒品危害防制條例第四條第一項、第二項、第十八條第
    一項前段、第十九條第一項、刑法第十一條前段、第二十八條、第五十六條、第
    三十七條第一項、第三十八條第一項第二款、第五十一條第四款，判決如主文。
本案經檢察官陳明光到庭執行職務。
中　　　華　　　民　　　國　　九十三　　年　　　四　　　月　　二十八　　日
                            臺灣高等法院刑事第二十庭
                                審判長法  官　洪　政　雄
                                      法  官　鄧　振　球
                                      法  官　趙　功　恆
右正本證明與原本無異。
如不服本判決，應於收受送達後十日內向本院提出上訴書狀，其未敘述上訴之理由者
並得於提起上訴後十日內向本院補提理由書（均須按他造當事人之人數附繕本）。
無期徒刑部分，本院並依職權送上訴。
                                      書記官　孫　佩　琳
中　　　華　　　民　　　國　　九十三　　年　　　四　　　月　　二十八　　日
附錄：本案論罪科刑法條全文
毒品危害防制條例第四條第一項、第二項
製造、運輸、販賣第一級毒品者，處死刑或無期徒刑；處無期徒刑者，得併科新臺幣
一千萬元以下罰金。
製造、運輸、販賣第二級毒品者，處無期徒刑或七年以上有期徒刑；得併科新臺幣七
百萬元以下罰金。
附表一：
┌──┬──────┬────┬─────────┬──────────┐
│編號│時        間│毒品買方│購買毒品種類及數量│價金（新台幣）      │
├──┼──────┼────┼─────────┼──────────┤
│一  │八十八年七月│昌仔    │安非他命          │每半兩一萬零五百元  │
│    │            │        │每次半兩，二次    │                    │
├──┼──────┼────┼─────────┼──────────┤
│二  │八十八年七月│龍飛    │安非他命          │每半兩一萬零五百元  │
│    │            │        │每次半兩，二次    │                    │
├──┼──────┼────┼─────────┼──────────┤
│三  │八十八年七月│大成    │安非他命          │每半兩一萬零五百元  │
│    │            │        │每次半兩，二次    │                    │
├──┼──────┼────┼─────────┼──────────┤
│四  │八十八年七月│龍仔    │安非他命          │每半兩一萬零五百元  │
│    │            │        │每次半兩，二次    │                    │
├──┼──────┼────┼─────────┼──────────┤
│五  │八十八年七月│彭玲玲  │安非他命          │每兩一萬元          │
│    │            │        │每次半兩，四次    │                    │
├──┼──────┼────┼─────────┼──────────┤
│六  │八十八年七月│彭玲玲  │海洛英一次少許    │二千元              │
├──┼──────┴────┴─────────┴──────────┤
│合計│販賣第一級毒品海洛英所得二千元                                  │
│    ├────────────────────────────────┤
│    │販賣第二級毒品安非他命所得十二萬四千元                          │
└──┴────────────────────────────────┘
附表二：
┌────┬───┬──┬──────────┬──────┬─────┐
│編號    │時  間│毒品│購買毒品之名稱及數量│價金新台幣  │備      註│
│        │      │買方│                    │            │          │
├────┼───┼──┼──────────┼──────┼─────┤
│   一   │8.10.│阿明│                    │一萬五千元  │          │
├────┼───┼──┼──────────┼──────┼─────┤
│   二   │8.11.│家興│海洛因一錢          │一萬七千元  │          │
├────┼───┼──┼──────────┼──────┼─────┤
│   三   │8.11.│大城│海洛因０點二五錢    │五千元      │          │
├────┼───┼──┼──────────┼──────┼─────┤
│   四   │8.11.│阿峰│海洛因一錢          │二萬元      │一行為犯數│
│        │      │    ├──────────┼──────┤罪，成立想│
│        │      │    │安非他命一點五兩    │二萬四千元  │像競合犯  │
├────┼───┼──┼──────────┼──────┼─────┤
│   五   │8.11.│鴻仁│海洛因０點五錢      │八千元      │          │
├────┼───┼──┼──────────┼──────┼─────┤
│   六   │8.11.│一只│安非他命一兩        │一萬零五百元│          │
├────┼───┼──┼──────────┼──────┼─────┤
│   七   │8.11.│小杰│海洛因（未載數量）  │五千元      │          │
├────┼───┼──┼──────────┼──────┼─────┤
│   八   │8.11.│小高│安非他命０點五兩    │一萬元      │          │
├────┼───┼──┼──────────┼──────┼─────┤
│   九   │8.11.│宗阿│海洛因０點五錢      │一萬元      │          │
├────┼───┼──┼──────────┼──────┼─────┤
│   十   │8.11.│碰奶│安非他命０點五兩    │一萬元      │          │
├────┼───┼──┼──────────┼──────┼─────┤
│  十一  │8.12.│大城│海洛因（未載數量）  │五千元      │          │
├────┼───┼──┼──────────┼──────┼─────┤
│  十二  │8.12.│大胖│海洛因（未載數量）  │五千元      │          │
├────┼───┼──┼──────────┼──────┼─────┤
│  十三  │8.12.│阿萬│安非他命一兩        │二萬元      │          │
├────┼───┼──┼──────────┼──────┼─────┤
│  十四  │8.12.│阿楞│安非他命（未載數量）│六千元      │          │
├────┼───┼──┼──────────┼──────┼─────┤
│  十五  │8.12.│春山│海洛因０點五錢      │九千元      │          │
├────┼───┼──┼──────────┼──────┼─────┤
│  十六  │8.12.│ 坤 │海洛因０點五錢      │九千元      │          │
├────┼───┼──┼──────────┼──────┼─────┤
│  十七  │8.13.│大胖│海洛因０點二五錢    │五千元      │          │
├────┼───┼──┼──────────┼──────┼─────┤
│  十八  │8.13.│阿弟│海洛因０點二五錢    │五千元      │          │
├────┼───┼──┼──────────┼──────┼─────┤
│  十九  │8.13.│ 坤 │海洛因０點二五錢    │五千元      │          │
├────┼───┼──┼──────────┼──────┼─────┤
│  二十  │8.13.│春山│海洛因０點二五錢    │五千元      │          │
├────┼───┼──┼──────────┼──────┼─────┤
│ 二十一 │8.13.│米偶│海洛因０點二五錢    │五千元      │          │
├────┼───┼──┼──────────┼──────┼─────┤
│ 二十二 │8.13.│碰奶│安非他命０點五兩    │一萬元      │          │
├────┼───┼──┼──────────┼──────┼─────┤
│ 二十三 │8.13.│阿峰│海洛因０點五錢      │四千五百元  │一行為犯數│
│        │      │    ├──────────┼──────┤罪，成立想│
│        │      │    │安非他命二兩        │四萬元      │像競合犯  │
├────┼───┼──┼──────────┼──────┼─────┤
│ 二十四 │8.13.│宏仁│海洛因０點五錢      │五千元      │一行為犯數│
│        │      │    ├──────────┼──────┤罪，成立想│
│        │      │    │安非他命一兩        │二萬元      │像競合犯  │
├────┼───┼──┼──────────┼──────┼─────┤
│ 二十五 │8.13.│ 朱 │海洛因０點五錢      │未載金額    │          │
├────┼───┼──┼──────────┼──────┼─────┤
│ 二十六 │8.13.│ 大 │海洛因０點五錢      │未載金額    │不構成犯罪│
├────┼───┼──┼──────────┼──────┼─────┤
│ 二十七 │8.14.│大胖│海洛因０點二五錢    │五千元      │          │
├────┼───┼──┼──────────┼──────┼─────┤
│ 二十八 │8.14.│阿峰│海洛因一錢          │一萬七千元  │          │
├────┼───┼──┼──────────┼──────┼─────┤
│ 二十九 │8.14.│ 呆 │海洛因０點五錢      │未載金額    │          │
├────┼───┼──┼──────────┼──────┼─────┤
│  三十  │8.14.│阿達│海洛因一錢          │一萬九千五百│          │
├────┼───┼──┼──────────┼──────┼─────┤
│ 三十一 │8.14.│和尚│安非他命一兩        │一萬七千元  │          │
├────┼───┼──┼──────────┼──────┼─────┤
│ 三十二 │8.14.│大城│安非他命０點五兩    │九千元      │          │
├────┼───┼──┼──────────┼──────┼─────┤
│ 三十三 │8.14.│大胖│海洛因０點二五錢    │五千元      │          │
├────┼───┼──┼──────────┼──────┼─────┤
│ 三十四 │8.14.│ 坤 │海洛因０點五錢      │九千元      │          │
├────┼───┼──┼──────────┼──────┼─────┤
│ 三十五 │8.14.│碰奶│安非他命一點五兩    │三萬元      │          │
├────┼───┼──┼──────────┼──────┼─────┤
│ 三十六 │8.15.│碰奶│海洛因０點二五錢    │五千元      │          │
├────┼───┼──┼──────────┼──────┼─────┤
│ 三十七 │8.15.│大城│海洛因０點五錢      │九千元      │          │
├────┼───┼──┼──────────┼──────┼─────┤
│ 三十八 │8.15.│一只│安非他命０點五兩    │一萬元      │          │
├────┼───┼──┼──────────┼──────┼─────┤
│ 三十九 │8.15.│ 坤 │海洛因０點二五錢    │未載金額    │不構成犯罪│
├────┼───┼──┼──────────┼──────┼─────┤
│  四十  │8.15.│大胖│海洛因０點二五錢    │五千元      │          │
├────┼───┼──┼──────────┼──────┼─────┤
│ 四十一 │8.15.│鴻明│海洛因０點二五錢    │五千元      │一行為犯數│
│        │      │    ├──────────┼──────┤罪，成立想│
│        │      │    │安非他命０點五兩    │五千元 　　 │像競合犯  │
├────┼───┼──┼──────────┼──────┼─────┤
│ 四十二 │8.15.│阿熊│安非他命（未載數量）│五千元      │          │
├────┼───┼──┼──────────┼──────┼─────┤
│ 四十三 │8.15.│阿萬│海洛因０點二五錢    │五千元      │          │
├────┼───┼──┼──────────┼──────┼─────┤
│ 四十四 │8.15.│阿郎│海洛因０點二五錢    │未載金額    │一行為犯數│
│        │      │    ├──────────┼──────┤罪，成立想│
│    　　│      │    │安非他命三兩        │未載金額 　 │像競合犯  │
├────┼───┼──┼──────────┼──────┼─────┤
│ 四十五 │8.15.│進兄│海洛因０點五錢      │九千元      │          │
├────┼───┼──┼──────────┼──────┼─────┤
│ 四十六 │8.15.│ 坤 │海洛因０點五錢      │九千元      │          │
├────┼───┼──┼──────────┼──────┼─────┤
│ 四十七 │8.15.│家興│海洛因０點五錢      │八千元      │          │
├────┼───┼──┼──────────┼──────┼─────┤
│ 四十八 │8.15.│宏仁│安非他命二兩        │未載金額    │          │
├────┼───┼──┼──────────┼──────┼─────┤
│ 四十九 │8.15.│春山│海洛因０點五錢      │九千元      │          │
├────┼───┼──┼──────────┼──────┼─────┤
│  五十  │8.15.│王田│海洛因０點五錢      │九千元      │          │
├────┼───┼──┼──────────┼──────┼─────┤
│ 五十一 │8.16.│進兄│海洛因０點五錢      │八千元      │          │
├────┼───┼──┼──────────┼──────┼─────┤
│ 五十二 │8.16.│大胖│海洛因０點二五錢    │五千元      │          │
├────┼───┼──┼──────────┼──────┼─────┤
│ 五十三 │8.16.│阿弟│海洛因０點二五錢    │五千元      │          │
├────┼───┼──┼──────────┼──────┼─────┤
│ 五十四 │8.16.│昌兄│海洛因０點二五錢    │五千元      │          │
├────┼───┼──┼──────────┼──────┼─────┤
│ 五十五 │8.16.│大仔│海洛因０點二五錢    │未載金額    │          │
├────┼───┼──┼──────────┼──────┼─────┤
│ 五十六 │8.16.│ 坤 │海洛因０點二五錢    │未載金額    │不構成犯罪│
├────┼───┼──┼──────────┼──────┼─────┤
│ 五十七 │8.16.│大仔│海洛因０點二五錢    │未載金額    │不構成犯罪│
├────┼───┼──┼──────────┼──────┼─────┤
│ 五十八 │8.16.│大城│安非他命０點五兩    │九千元      │          │
├────┼───┼──┼──────────┼──────┼─────┤
│ 五十九 │8.16.│大貼│安非他命０點五兩    │一萬元      │          │
├────┼───┼──┼──────────┼──────┼─────┤
│  六十  │8.16.│家興│海洛因０點五錢      │八千元      │          │
├────┼───┼──┼──────────┼──────┼─────┤
│ 六十一 │8.16.│龍興│海洛因０點二五錢    │五千元      │          │
├────┼───┼──┼──────────┼──────┼─────┤
│ 六十二 │8.17.│ 坤 │海洛因０點二五錢    │五千元      │          │
├────┼───┼──┼──────────┼──────┼─────┤
│ 六十三 │8.17.│黑松│安非他命０點五兩    │一萬元      │          │
├────┼───┼──┼──────────┼──────┼─────┤
│ 六十四 │8.17.│宏仁│海洛因０點二五錢    │五千元      │一行為犯數│
│        │      │    ├──────────┼──────┤罪，成立想│
│    　　│      │    │安非他命二兩        │二萬五千元  │像競合犯  │
├────┼───┼──┼──────────┼──────┼─────┤
│ 六十五 │8.17.│阿郎│安非他命三兩        │五萬元      │          │
├────┼───┼──┼──────────┼──────┼─────┤
│ 六十六 │8.17.│阿峰│海洛因０點五錢      │六千五百元  │一行為犯數│
│        │      │    ├──────────┼──────┤罪，成立想│
│    　　│      │    │安非他命一兩        │二萬元 　　 │像競合犯  │
├────┼───┼──┼──────────┼──────┼─────┤
│ 六十七 │8.17.│大胖│海洛因０點二五錢    │五千元      │          │
├────┼───┼──┼──────────┼──────┼─────┤
│ 六十八 │8.17.│阿達│海洛因０點二五錢    │五千元      │          │
├────┼───┼──┼──────────┼──────┼─────┤
│ 六十九 │8.17.│昌兄│海洛因０點二五錢    │五千元      │          │
├────┼───┼──┼──────────┼──────┼─────┤
│  七十  │8.17.│家興│海洛因０點五錢      │八千元      │          │
├────┼───┼──┼──────────┼──────┼─────┤
│ 七十一 │8.17.│大胖│海洛因０點二五錢    │五千元      │          │
├────┼───┼──┼──────────┼──────┼─────┤
│ 七十二 │8.17.│春山│海洛因０點五錢      │九千元      │          │
├────┼───┼──┼──────────┼──────┼─────┤
│ 七十三 │8.17.│大城│海洛因０點二五錢    │五千元      │          │
├────┼───┼──┼──────────┼──────┼─────┤
│ 七十四 │8.17.│龍飛│海洛因０點五錢      │一萬元      │一行為犯數│
│        │      │    ├──────────┼──────┤罪，成立想│
│        │      │    │安非他命    　      │一千元 　　 │像競合犯  │
├────┼───┼──┼──────────┼──────┼─────┤
│ 七十五 │8.17.│阿熊│安非他命（未載數量）│五千元      │          │
├────┼───┼──┼──────────┼──────┼─────┤
│ 七十六 │8.18.│阿敏│海洛因０點二五錢    │五千元      │          │
├────┼───┼──┼──────────┼──────┼─────┤
│ 七十七 │8.18.│ 坤 │海洛因０點二五錢    │五千元      │          │
├────┼───┼──┼──────────┼──────┼─────┤
│ 七十八 │8.18.│阿萬│海洛因０點二五錢    │五千元      │          │
├────┼───┼──┼──────────┼──────┼─────┤
│ 七十九 │8.18.│昌兄│海洛因０點二五錢    │五千元      │          │
├────┼───┼──┼──────────┼──────┼─────┤
│  八十  │8.18.│碰奶│安非他命０點五兩    │一萬元      │          │
├────┼───┼──┼──────────┼──────┼─────┤
│ 八十一 │8.18.│大胖│海洛因０點二五錢    │五千元      │          │
├────┼───┼──┼──────────┼──────┼─────┤
│ 八十二 │8.18.│王田│海洛因０點五錢      │九千元      │          │
├────┼───┼──┼──────────┼──────┼─────┤
│ 八十三 │8.18.│黑松│安非他命０點五兩    │一萬元      │          │
├────┼───┼──┼──────────┼──────┼─────┤
│ 八十四 │8.18.│春山│海洛因０點五錢      │八千元      │          │
├────┼───┼──┼──────────┼──────┼─────┤
│ 八十五 │8.18.│王田│海洛因０點五錢      │九千元      │          │
├────┼───┼──┼──────────┼──────┼─────┤
│ 八十六 │8.18.│佳惠│安非他命一兩        │二萬元      │          │
├────┼───┼──┼──────────┼──────┼─────┤
│ 八十七 │8.18.│王田│安非他命一兩        │二萬元      │          │
├────┼───┼──┼──────────┼──────┼─────┤
│ 八十八 │8.18.│宏仁│安非他命二兩        │三萬四千元  │          │
├────┼───┼──┼──────────┼──────┼─────┤
│ 八十九 │8.18.│和尚│安非他命二兩        │三萬四千元  │          │
├────┼───┼──┼──────────┼──────┼─────┤
│  九十  │8.18.│王田│海洛因一兩          │一萬七千元  │          │
├────┼───┼──┼──────────┼──────┼─────┤
│ 九十一 │8.18.│ 坤 │海洛因０點二五錢    │五千元      │          │
├────┼───┼──┼──────────┼──────┼─────┤
│ 九十二 │8.18.│碰奶│安非他命０點五兩    │一萬元      │          │
├────┼───┼──┼──────────┼──────┼─────┤
│ 九十三 │8.18.│東東│安非他命三兩        │五萬一千元  │          │
├────┼───┼──┼──────────┼──────┼─────┤
│ 九十四 │8.19.│大胖│海洛因０點二五錢    │五千元      │          │
├────┼───┼──┼──────────┼──────┼─────┤
│ 九十五 │8.19.│進兄│海洛因０點五錢      │九千元      │          │
├────┼───┼──┼──────────┼──────┼─────┤
│ 九十六 │8.19.│阿熊│安非他命（未載數量）│五千元      │          │
├────┼───┼──┼──────────┼──────┼─────┤
│ 九十七 │8.19.│昌兄│海洛因０點二五錢    │四千元      │          │
├────┼───┼──┼──────────┼──────┼─────┤
│ 九十八 │8.19.│ 坤 │海洛因０點二五錢    │五千元      │          │
├────┼───┼──┼──────────┼──────┼─────┤
│ 九十九 │8.19.│阿峰│海洛因０點五錢      │六千五百元  │一行為犯數│
│        │      │    ├──────────┼──────┤罪，成立想│
│    　　│      │    │安非他命一兩        │二萬元 　　 │像競合犯  │
├────┼───┼──┼──────────┼──────┼─────┤
│ 一００ │8.19.│大城│海洛因０點二五錢    │五千元      │          │
├────┼───┼──┼──────────┼──────┼─────┤
│ 一０一 │8.19.│春山│海洛因０點二五錢    │四千元      │          │
├────┼───┼──┼──────────┼──────┼─────┤
│ 一０二 │8.19.│ 坤 │海洛因０點二五錢    │五千元      │          │
├────┼───┼──┼──────────┼──────┼─────┤
│ 一０三 │8.19.│大仔│海洛因０點五錢      │五千元      │          │
├────┼───┼──┼──────────┼──────┼─────┤
│ 一０四 │8.19.│阿達│海洛因０點二五錢    │四千八百元  │          │
├────┼───┼──┼──────────┼──────┼─────┤
│ 一０五 │8.19.│進兄│海洛因０點五錢      │九千元      │          │
├────┼───┼──┼──────────┼──────┼─────┤
│ 一０五 │8.19.│阿峰│安非他命二兩        │三萬五千元  │          │
├────┼───┼──┼──────────┼──────┼─────┤
│ 一０六 │8.│ 坤 │海洛因０點二五錢    │五千元      │          │
├────┼───┼──┼──────────┼──────┼─────┤
│ 一０七 │8.│阿泉│安非他命０點五兩    │一萬元      │          │
├────┼───┼──┼──────────┼──────┼─────┤
│ 一０八 │8.│ 呆 │海洛因０點二五錢    │五千元      │          │
├────┼───┼──┼──────────┼──────┼─────┤
│ 一０九 │8.│龍飛│海洛因０點二五錢    │四千元      │          │
├────┼───┼──┼──────────┼──────┼─────┤
│ 一一０ │8.│昌阿│海洛因０點二五錢    │五千元      │          │
├────┼───┼──┼──────────┼──────┼─────┤
│ 一一一 │8.│小政│海洛因０點二五錢    │五千元      │          │
├────┼───┼──┼──────────┼──────┼─────┤
│ 一一二 │8.│阿熊│安非他命一點五兩    │二萬九千元  │          │
├────┼───┼──┼──────────┼──────┼─────┤
│ 一一三 │8.│阿峰│海洛因０點五錢      │六千元      │一行為犯數│
│        │      │    ├──────────┼──────┤罪，成立想│
│    　　│      │    │安非他命一兩        │二萬元 　　 │像競合犯  │
├────┼───┼──┼──────────┼──────┼─────┤
│ 一一四 │8.│阿狗│海洛因０點二五錢    │五千元      │          │
├────┼───┼──┼──────────┼──────┼─────┤
│ 一一五 │8.│大胖│海洛因０點二五錢    │五千元      │          │
├────┼───┼──┼──────────┼──────┼─────┤
│ 一一六 │8.│黑松│安非他命０點五兩    │九千元      │          │
├────┼───┼──┼──────────┼──────┼─────┤
│ 一一七 │8.│碰奶│安非他命０點五兩    │未載金額    │          │
├────┼───┼──┼──────────┼──────┼─────┤
│ 一一八 │8.│阿宏│安非他命一兩        │一萬七千元  │          │
├────┼───┼──┼──────────┼──────┼─────┤
│ 一一九 │8.│大胖│海洛因０點二五錢    │五千元      │          │
├────┼───┼──┼──────────┼──────┼─────┤
│ 一二０ │8.│春山│海洛因０點二五錢    │五千元      │          │
├────┼───┴──┴──────────┴──────┴─────┤
│合    計│販賣第一級毒品海洛因所得新臺幣五十四萬五千八百元      　    │
│　　　　├──────────────────────────────┤
│        │販賣第二級毒品安非他命所得新臺幣六十九萬零五百元            │
└────┴──────────────────────────────┘
附表三：
┌──┬─────────┬──────────────┬───────┐
│編號│  名    稱        │ 數    量    及    重    量 │ 備        註 │
├──┼─────────┼──────────────┼───────┤
│ 一 │  安非他命        │ 壹包、重壹拾伍點伍玖陸捌公 │ 驗餘淨重     │
│    │                  │ 克                         │（另有外包裝袋│
│    │                  │                            │）            │
├──┼─────────┼──────────────┼───────┤
│ 二 │  海洛因          │ 參包、共重玖拾肆點貳參公克 │ 驗餘淨重     │
│    │                  │                            │（外包裝重二點│
│    │                  │                            │六九公克）    │
├──┼─────────┼──────────────┼───────┤
│ 三 │  安非他命        │ 壹包、重拾伍點柒玖公克     │ 驗餘淨重     │
│    │                  │                            │（外包裝重零點│
│    │                  │                            │五四公克）    │
├──┼─────────┼──────────────┼───────┤
│    │  吸食器          │ 壹組                       │              │
│ 四 ├─────────┼──────────────┤ 供施用毒品   │
│    │  注射針筒        │   貳拾肆支                 │ 所用之物     │
│    │                  │（丁○○處查獲壹支，丙○○處│              │
│    │                  │  查獲貳拾參支）            │              │
├──┼─────────┼──────────────┼───────┤
│ 五 │  海洛因          │ 玖包、共重捌點伍捌公克     │ 驗餘淨重     │
│    │                  │                            │（外包裝重六點│
│    │                  │                            │六四八公克）  │
├──┼─────────┼──────────────┼───────┤
│ 六 │  安非他命        │ 壹拾伍包、共重伍佰壹拾點玖 │ 驗餘淨重     │
│    │                  │ 公克                       │（外包裝重二十│
│    │                  │                            │六點九一公克）│
├──┼─────────┼──────────────┼───────┤
│ 七 │  分裝袋          │ 壹大袋                     │ 供販賣毒品預 │
│    │                  │                            │ 備之物       │
├──┼─────────┼──────────────┼───────┤
│ 八 │  研磨機          │ 壹臺                       │ 供販賣毒品所 │
├──┼─────────┼──────────────┤ 用之物       │
│ 九 │  分裝匙          │ 參支                       │              │
├──┼─────────┼──────────────┤              │
│ 十 │  電子秤          │ 壹臺                       │              │
├──┼─────────┼──────────────┤              │
│十一│  帳  單          │ 壹拾貳張                   │              │
├──┼─────────┼──────────────┤              │
│十二│  電話聯絡單      │ 參紙                       │              │
├──┼─────────┼──────────────┼───────┤
│十三│  分裝袋          │ 貳拾伍個                   │ 供販賣毒品預 │
│    │                  │                            │ 備之物       │
└──┴─────────┴──────────────┴───────┘
附表四：
┌──┬───────────────┬────────┬───────┐
│編號│  名          稱     　　     │數      　　  量│   備     註  │
├──┼───────────────┼────────┼───────┤
│ 一 │共犯乙○○所用之0000000│       一       │  未扣案      │
│    │一０一號行動電話              │                │              │
├──┼───────────────┼────────┼───────┤
│ 二 │被告丁○○所用之0000000│       一       │   未扣案     │
│    │二四一號行動電話              │                │              │
├──┼───────────────┼────────┼───────┤
│ 三 │被告丁○○所用之0000000│       一       │   未扣案     │
│    │六一○號呼叫器                │                │              │
└──┴───────────────┴────────┴───────┘
